【裁判字號】    98,審訴,538
【裁判日期】    980724
【裁判案由】    違反毒品危害防制條例
【裁判全文】
臺灣新竹地方法院宣示判決筆錄        98年度審訴字第538 號
公  訴  人  臺灣新竹地方法院檢察署檢察官
被      告  乙○○
指定辯護人  本院公設辯護人  甲○○
上列被告因違反毒品危害防制條例一案，經檢察官提起公訴（98
年度毒偵字第947 號）後，聲請本院改依協商程序而為判決，於
中華民國98年7 月24日下午4 時在本院刑事第十一法庭宣示判決
，出席職員如下：
法官起立朗讀判決主文、犯罪事實要旨、處罰條文，及告以上訴
限制、期間並提出上訴狀之法院，且諭知記載其內容：
一、主  文：
    乙○○施用第一級毒品，累犯，處有期徒刑拾壹月。又施用
    第二級毒品，累犯，處有期徒刑柒月。應執行有期徒刑壹年
    月。
二、犯罪事實要旨：
（一）乙○○前曾於(1)民國93年2 月間，因贓物案件，經本院於
      93年11月5 日，以93年度竹北簡字第223 號判決，判處有
      期徒刑3 月，嗣於93年11月22日確定；(2)又於93年6 月間
      ，因竊盜案件，經臺灣桃園地方法院93年8 月26日，以93
      年度易字第701 號判決，判處有期徒刑2 年，經被告上訴
      ，嗣於93年12月24日撤回上訴確定；(3)又於93年11月間，
      因竊盜案件，經本院於94年1 月18日，以94年度易字第14
      號判決，判處有期徒刑10月，嗣於94年4 月11日確定；(4)
      又於94年1 月間，因違反毒品危害防制條例案件，經本院
      於94年2 月22日，以94年度訴字第123 號判決，分別判處
      有期徒刑8 月、4 月，並經定應執行刑為有期徒刑1 年，
      嗣於94年2 月22日確定；(5)又於94年2 月間，因竊盜案件
      ，經本院於94年8 月8 日，以94年度易字第416 號判決，
      判處有期徒刑4 月，嗣於94年8 月29日確定。上開(1)(3)(4)
      (5)之罪復因減刑條例分別減為有期徒刑1 月又15日、5 月
      、4 月、2 月、2 月，並與上開(2)案件所示不應減刑之罪
      定應執行刑為有期徒刑3 年2 月又15日確定。於94年5 月
      19日入監執行，並於97年1 月24日縮短刑期假釋出監並交
      付保護管束，嗣於97年3 月20日保護管束期滿假釋未經撤
      銷視為執行完畢。
（二）乙○○前於民國87年8 月間，因施用毒品案件，經本院於
      87年8 月16日以87年度毒聲字第443 號裁定送觀察、勒戒
      後，因認無繼續施用毒品傾向，經臺灣新竹地方法院檢察
      署檢察官（下稱檢察官）於87年9 月5 日以87年度偵字第
      55 87 號、第6012號為不起訴處分確定。
（三）乙○○不知警惕，又於87年10月間，因施用毒品案件，經
      本院於87年12月1 日、87年12月22日，以87年度毒聲字第
      1082號裁定、第1045號裁定，送觀察、勒戒後，認有繼續
      施用毒品傾向，再經本院於88年1 月8 日，以88年度毒聲
      字第33號裁定，令入戒治處所施以強制戒治1 年，於88年
      1 月26日入所執行強制戒治，嗣其強制戒治執行滿3 月後
      ，經戒治處所認無繼續戒治之必要，經本院於88年6 月30
      日，以88年度毒聲字第1246號裁定停止戒治，於88年7 月
      22 日 因停止其處分出監，所餘戒治期間付保護管束，旋
      其停止戒治所餘戒治期間於89年1 月12日屆滿，因期滿未
      經撤銷，視為強制戒治期滿執行完畢確定，並經檢察官於
      89年2 月11日以89年度戒毒偵字第11號為不起訴處分確定
      。
（四）乙○○竟不知警惕，又於94年1 月間，因施用第一級、第
      二級毒品案件，經本院於94年2 月22日，以94年訴字第12
      3 號判決，分別判處有期徒刑8 月、4 月，並經定應執行
      刑為1 年，嗣於94年2 月22日確定，其執行情形詳如前述
      （一）部分。
（五）乙○○不知悔改，又於97年9 月間，因施用第一級、第二
      級毒品案件，經本院於97年10月17日，以97年訴字第915
      號判決，分別判處有期徒刑9 月、5 月，並經定應執行刑
      為1 年，嗣於97年10月17日確定，現正執行中。
（六）乙○○竟不知悔改，又於97年9 月間，因施用第一級、第
      二級毒品案件，經本院於97年11月26日，以97年訴字第10
      16號判決，分別判處有期徒刑10月、6 月，並經定應執行
      刑為1 年2 月，嗣於97年11月26日確定，現正執行中。
（七）乙○○仍不知悔改，於前開強制戒治處分執行完畢釋放後
      ，「5 年內再犯」施用毒品案件，並經法院判處罪刑確定
      後，(1)復基於施用第一級毒品海洛因的犯罪意思，於98年
      3 月24日晚上6 、7 時許，在新竹縣湖口鄉○○路1088之
      1 號2 樓208 室，以將海洛因粉末摻入香煙內，再點火吸
      煙之方式，施用第一級毒品海洛因1 次。(2)另基於施用第
      二級毒品甲基安非他命的犯罪意思，於上開時間、地，以
      將甲基安非他命置於玻璃球吸食器內，再以火燒烤，吸其
      煙霧之方式，施用第二級毒品甲基安非他命1 次。嗣於98
      年3 月25日下午5 時許，在上址因另案通緝為警逮捕後，
      經警採集其尿液送驗結果，呈嗎啡、可待因、安非他命、
      甲基安非他命陽性反應，始悉上情。
三、處罰條文：
    毒品危害防制條例第10條第1 項、第2 項，刑法第11條前段、
    第47條第1 項、第51條第5 款。
四、協商判決除有刑事訴訟法第455 條之4 第1 項第1 款於本訊
    問程序終結前，被告撤銷協商合意或檢察官撤回協商聲請者
    ；第2 款被告協商之意思非出於自由意志者；第4 款被告所
    犯之罪非第455 條之2 第1 項所定得以協商判決者；第6 款
    被告有其他較重之裁判上一罪之犯罪事實者；第7 款法院認
    應諭知免刑或免訴、不受理者情形之一，及違反同條第2 項
    「法院應於協商合意範圍內為判決；法院為協商判決所科之
    刑，以宣告緩刑或2 年以下有期徒刑、拘役或罰金為限」之
    規定者外，檢察官與被告均不得上訴。
五、如有前項得上訴之情形，得自收受宣示判決筆錄送達之日起
    10日內，向本院提出上訴書狀，上訴於第二審法院。
中    華    民    國    98    年    7     月    24    日
                  刑事第九庭書  記  官  蕭汝芳
                            審判長法官  馮俊郎
以上筆錄正本係照原本作成。
中    華    民    國    98    年    7     月    24    日
                            書  記  官  蕭汝芳
附錄本案處罰實體法條全文：
毒品危害防制條例第10條第1 項、第2 項：
施用第一級毒品者，處6 月以上5 年以下有期徒刑。
施用第二級毒品者，處3 年以下有期徒刑。


司法院資訊處製作；財團法人民間司法改革基金會備份。
